臺灣高等法院臺中分院刑事判決
110年度上訴字第1250號
上  訴  人  
即  被  告  黃昱凱




指定辯護人  本院公設辯護人  郭博益    
上列上訴人即被告因毒品危害防制條例案件，不服臺灣苗栗地方
法院110年度訴字第117號中華民國110年5月19日第一審判決（起
訴案號：臺灣苗栗地方檢察署110年度偵字第1289、1409號），
提起上訴，本院判決如下：
    主  文
原判決撤銷。
乙○○犯販賣第三級毒品而混合二種以上之毒品未遂罪，處有期徒
刑參年捌月。扣案之如附表所示毒品、蘋果廠牌紅色行動電話壹
支（含門號0000000000號SIM卡壹枚，IMEI：000000000000000號
）均沒收。 
    犯罪事實
一、乙○○知悉愷他命、4-甲基甲基卡西酮、甲基-N,N-二甲基卡
    西酮、芬納西泮，屬毒品危害防制條例第2條第2項第3款所
    列管之第三級毒品，硝西泮屬同條例第2條第2項第4款所列
    管之第四級毒品，而不得販賣、持有純質淨重五公克以上，
    竟仍基於販賣混合有第三、四級二種以上毒品以營利之犯意
    ，先以其手機門號0000000000號連結網際網路，利用社群軟
    體BAND，以暱稱「老佛爺」之名義，在「大高雄支援區」群
    組中（成員15人），張貼「液態（咖啡杯圖示）全台 獨家
    （3個手指比6圖示）」之文字，並附上液態毒品透明 包裝
    印有「ABSOLUT VODKA」字樣之圖示，暗示其有販賣混 合有
    第三、四級二種以上毒品之訊息。適有苗栗縣警察局大 湖
    分局員警於民國110年2月6日，以網際網路連結至社群軟體B
    AND該群組上瀏覽，得知上開訊息後，在前揭群組中，以暱
    稱「阿信」之名義與暱稱「老佛爺」之乙○○聯繫，雙方約定
    以新臺幣（下同）5000元之價格，由乙○○販賣前開液態毒品
    透明包裝印有「ABSOLUT VODKA」字樣之毒品17、18包予暱
    稱「阿信」之大湖分局員警，並相約於110年2月22日19時許
    ，在苗栗縣○○市○○路000號「萊爾富苗栗發財店」旁交付毒
    品。嗣雙方在該處見面後，在乙○○所駕駛之車牌號碼0000-0
    0號自用小客車內，正欲進行毒品交易時，員警當場表明警
    察身分進行逮捕，乙○○因而販賣毒品未遂，並為警在其自用
    小客車上扣得如附表所示毒品、蘋果廠牌紅色行動電話1支
    （含門號0000000000號SIM卡1枚，IMEI：000000000000000
    號），因而查獲。
二、案經苗栗縣警察局大湖分局報告臺灣苗栗地方檢察署（下稱
    苗栗地檢署）檢察官偵查起訴。
    理  由
壹、證據能力：
一、按被告以外之人於審判外之陳述，雖然不符合刑事訴訟法第
    159條之1至第159條之4之規定，但經當事人於審判程序同意
    作為證據，法院審酌該言詞陳述或書面陳述作成時之情況，
    認為適當者，亦得為證據；當事人、代理人或辯護人於法院
    調查證據時，知有第159條第1項不得為證據之情形，而未於
    言詞辯論終結前聲明異議者，視為有前項之同意。刑事訴訟
    法第159條之5第1項、第2項分別定有明文。查就本判決以下
    所引用被告以外之人於審判外之陳述，檢察官、上訴人即被
    告乙○○（下稱被告）及其辯護人均表示無意見或同意有證據
    能力（見本院卷第92至94、129至131頁），本院審酌上開證
    據資料製作時之情況，尚無違法不當及證明力明顯過低之瑕
    疵之情形，依上開規定，均具有證據能力。
二、非供述證據之物證，或以科學、機械之方式，對於當時狀況
     所為忠實且正確之記錄，性質上並非供述證據，無傳聞法
    則 規定之適用，如該非供述證據非出於違法取得，並已依
    法踐 行調查程序，即不能謂其無證據能力。本件判決以下
    引用之 非供述證據，經本院於審理時依法踐行調查證據程
    序，與本 案待證事實具有自然之關聯性，且無證據證明係
    公務員違法 取得之物，依法自得作為證據。
貳、認定犯罪事實之證據及理由：
一、上開犯罪事實，業據被告乙○○於偵查及原審審理中均坦承不
    諱（見偵1289卷第117 頁；原審卷第21、95至97頁），核與
    員警與被告在社群軟體BAND「大高雄支援區」群組中之訊息
    及對話紀錄（見偵1289卷第79、81至84頁）相符，並有記載
    本案查獲經過之員警職務報告（見偵1289卷第23頁）、搜索
    扣押筆錄、扣押物品目錄表及收據（見偵1289卷第49至55頁
    ）、現場及扣案物照片（見偵1289卷第第67至68、77至80頁
    ）在卷可憑，且被告為警查獲之如附表所示之物經送鑑結果
    ：①其中如附表編號1所示之物，為液態毒品透明包裝印有「
    ABSOLUT VODKA」字樣19包，內含有第三級毒品4-甲基甲基
    卡西酮、甲基-N,N-二甲基卡西酮及第四級毒品硝西泮等成
    分；②其餘如附表編號2至5所示之物，亦均檢出第三級或第
    四級毒品成分（詳如附表編號2至5所示鑑定結果）等情，有
    衛生福利部草屯療養院鑑驗書存卷可憑（見偵1289卷第153
    至161頁），復有如附表所示毒品、蘋果廠牌紅色行動電話
    壹支（含門號0000000000號SIM卡壹枚，IMEI：00000000000
    0000號）扣案可佐，足認被告前揭任意性自白，與事實相符
    ，而堪採信。
二、被告於本院審理雖否認犯行，辯稱：我是以毒友的身分協助
    他（指暱稱「阿信」之員警），我的上手、我及「阿信」是
    約在一個地點進行交易，我不是買完毒品之後，才賣給「阿
    信」，我們是三人在同一個地方，我是拿錢給上手，上手把
    貨給我，錢我先幫「阿信」墊給對方，「阿信」說要去領錢
    ，我一下車，他就逮捕我，我沒有得到好處，當初我問「阿
    信」要多少，他說5000元，我說我跟我上手拿，頂多18包，
    本案錢我也沒有收到，就被逮捕，我沒有好處，我以為「阿
    信」也是毒友，急著要拿，才幫他拿云云。辯護人則亦為被
    告辯護稱：被告於偵查及原審雖承認有上開犯行，但在本院
    準備程序及審理時供稱其無販賣意圖，原審認定有違誤，被
    告雖不否認與暱稱「阿信」之員警見面，但被告是以向上手
    拿的價格直接轉讓給「阿信」，並未獲取任何利益，無證據
    證明被告有獲利，原審認被告有營利、販賣之意圖，與客觀
    事實不符，被告所為只是轉讓毒品云云。惟查：
　㈠按刑法學理上所謂「陷害教唆」，係指行為人原不具犯罪之 
    故意，惟因有偵查犯罪權限之人員設計教唆，始萌生犯意，
     進而著手實行犯罪構成要件行為，此項犯意誘發型之誘捕
    偵 查，因係偵查犯罪之人員以引誘、教唆犯罪之不正當手
    段， 使原無犯罪意思或傾向之人萌生犯意，待其形式上符
    合著手 於犯罪行為之實行時，再予逮捕，因嚴重違反刑罰
    預防目的 及正當法律程序原則，此種以不正當手段入人於
    罪，縱其目 的在於查緝犯罪，但其手段顯然違反憲法對於
    基本人權之保 障，且已逾越偵查犯罪之必要程度，對於公
    共利益之維護並 無意義，自當予以禁止。至於刑事偵查技
    術上所謂「釣魚」 ，係指對於原已犯罪或具有犯罪故意之
    人，以設計引誘之方 式，佯與之為對合行為，使其暴露犯
    罪事證，再加以逮捕或 偵辦者而言，此項機會提供型之誘
    捕行為，純屬偵查犯罪技 巧之範疇，因無故意入人於罪之
    教唆犯意，亦不具使人發生 犯罪決意之行為，並未違反憲
    法對於基本人權之保障，且於 公共利益之維護有其必要性
    。故前開「釣魚」之偵查作為， 既未逸脫正當手段之範疇
    ，自不能指為違法（最高法院110年度台上字第1842號判決
    意旨參照）。本案依照被告所述情節及卷附員警職務報告、
    員警與被告在社群軟體BAND「大高雄支援區」群組中之訊息
    及對話紀錄翻拍照片等證據資料，可認係被告在該群組主動
    張貼「液態（咖啡杯圖示）全台獨家（3個手指比6圖示）」
    之文字，並附上液態毒品透明包裝印有「ABSOLUT VODKA 」
    字樣之圖示（即如附表編號1所示毒品包裝外觀），吸引他
    人與其聯絡洽購（見偵1289卷第35、23、81、114頁；原審
    卷第96頁；本院卷第133頁），足見被告主觀上已有販賣毒
    品之犯意，員警遂佯裝欲向被告購買毒品，待被告依約前往
    交易時，為警當場查獲，顯見被告為警查獲前，已具有販賣
    毒品之犯意，且已著手於販賣毒品行為，並非查緝員警施以
    不法引誘，被告始萌生未曾存在之販毒意欲，本案員警所為
    應屬誘捕偵查，乃警方偵查犯罪之技巧，並不違法。
　㈡次按販賣毒品，本無一定價格，各次買賣之價格，當亦各有
    差異，隨供需雙方之資力、關係之深淺、需求之數量、貨源
    之充裕與否、販賣者對於資金之需求如何及殷切與否，以及
    政府查緝之態度，進而為各種不同之風險評估，而為機動性
    之調整，是其價格標準，自非一成不變，且販賣者從各種「
    價差」或「量差」或係「純度」謀取利潤方式，或有差異，
    然其所圖利益之非法販賣行為目的，則屬相同，並無二致。
    再者，販賣毒品之犯行，雖未能查得其實際獲利情形，惟毒
    品危害防制條例所處罰之「販賣」毒品罪，所著重者為行為
    人在主觀上有藉以牟利之惡性，及對毒品之擴散具有較轉讓
    行為更嚴重之危害性，被告「營利」之意圖係從客觀之社會
    環境、情況及證人、物證等資料，依據證據法則綜合研判認
    定。衡諸毒品量微價高，且依一般社會通念以觀，販毒行為
    在通常情形下，均係以牟利為其主要誘因及目的。從而，舉
    凡其有償交易，除足反證其確另基於某種非圖利本意之關係
    外，通常尚難因無法查悉其販入價額，以作為是否高價賣出
    之比較，即諉無營利之意思，而阻卻販賣犯行之追訴。查本
    案係被告利用社群軟體BAND在上開群組主動張貼毒品訊息，
    並以「液態（咖啡杯圖示）全台獨家（3個手指比6圖示）」
    之文字，附上液態毒品透明包裝印有「ABSOLUT VODKA 」字
    樣之圖示（即如附表編號1所示毒品包裝外觀），吸引他人
    與其聯絡洽購，堪認被告主觀上具有販賣毒品之犯意，有如
    前述。又依被告與「阿信」（即員警）之對話內容可知，被
    告於「阿信」（即員警）詢問上開被告所張貼毒品之型態及
    價格時，詳細描述介紹該毒品是「液態」、「肯定沒用過」
    、「銅板1：280」、「全台限量」、「直接喝不苦」、「不
    用配飲料」、「喝過的都說好」、「不難受能吃睡」、「要
    的話再約就好了啊」、「銅板才有1：280給你喔，不是銅板
    的話是1：700/5：3000」、「你看你要多少再跟我說」、「
    可以跟朋友合資看看，這個我在台中還沒被打槍過」、「不
    過最快要週一」、「明天我們倉庫沒開」、「我最快週一才
    能交貨」、「銅板1：280」、「散出一樣1：700/5：3000」
    、「我散出是比照臺中這邊的行情走」、「液態（咖啡圖樣
    ）這個剩不到100」、「如果你三天內能湊到銅板，我可以
    幫你留」、「1000元讓我當油錢，我一趟去到苗栗市剛剛導
    航一看117公里來回」、「不然正常是要你們過來找我拿」
    等語，於「阿信」（即員警）以「價格可以算軟一點嗎」、
    「拜託了，哥」、「他們不跟我也沒那麼多錢」等語表達其
    覺得價格太貴及希望被告降價時，被告即答稱「銅板15000
    很便宜了」，並詢問「那你有多少」等語，待「阿信」（即
    員警）表示找不到人合資一起向被告購買及只有5000元可以
    購買時，被告即回覆稱「那這樣我頂多只能給你17-18個」
    、「我明天會去苗栗」、「你明天幾點有空」、「我不確定
    時麼時候上去都很臨時」等語，有員警與被告在社群軟體BA
    ND「大高雄支援區」群組中之訊息及對話紀錄（見偵1289卷
    第79、81至84頁）在卷可稽，足見被告與「阿信」（即員警
    ）聯絡過程，被告對「阿信」（即員警）詳細介紹毒品型態
    及價格，並與「阿信」（即員警）磋商價格，約定交易價格
    ，被告並無提及被告係代替「阿信」（即員警）向他人購買
    毒品，亦無提及被告係聯絡他人與「阿信」（即員警）碰面
    交易。況本案警方查獲被告時，亦未見有何第三人與被告同
    時在場與員警碰面接洽之情事，此有記載本案查獲經過之員
    警職務報告（見偵1289卷第23頁）在卷可稽。足見被告確係
    販賣毒品給「阿信」（即員警），而非代「阿信」（即員警
    ）購買毒品或介紹「阿信」（即員警）向他人購毒，被告所
    辯：我是以毒友的身友協助「阿信」（即員警）購毒，當時
    我的上手、我及「阿信」（即員警）是約在一個地點進行交
    易云云，及辯護意旨謂被告所為只是轉讓毒品云云，顯與上
    開客觀事證不符，難認屬實。酌以被告與「阿信」（即員警
    ）所進行之毒品交易，係有約定支付對價之有償交易，雖因
    被告否認犯行，而無從確知被告從中獲取之利益為何，然被
    告為具有正常智識之人，對於販賣毒品屬嚴重之犯罪行為，
    當知之甚稔，被告與「阿信」（即員警）素不相識，並無特
    別交情，亦非至親或錢財共通關係，甚至被告於通訊內容中
    ，還向「阿信」（即員警）表示「1000元讓我當油錢，我一
    趟去到苗栗市剛剛導航一看117公里來回」、「不然正常是
    要你們過來找我拿」等語，衡情，若非有利可圖，殊無甘冒
    重典而依購入之相同價格或數量，特意與「阿信」（即員警
    ）碰面轉售毒品予「阿信」（即員警）之理，更無可能如被
    告所述幫素不相識之「阿信」（即員警）墊款代為購毒。是
    依前揭說明，被告主觀上有藉由販賣毒品以營利之意圖，堪
    可認定，被告及辯護意旨稱：被告是以其向上手拿毒品的價
    格直接轉讓毒品給「阿信」（即員警），沒有販賣毒品的意
    思、沒有營利之意圖云云，顯不足採。　　
三、綜上所述，前揭被告所辯及辯護意旨，均非可採。本案事證
    明確，被告所為販賣混合第三、四級之二種以上毒品未遂之
    犯行，足堪認定，應依法論科。 
參、論罪說明：
一、按毒品危害防制條例於109年1月15日修正增定第9條第3項規
    定「犯前5條之罪而混合二種以上之毒品者，適用其中最高
    級別毒品之法定刑，並加重其刑至2分之1」，並於同年7月1
    5日施行。該新增規定，將混合毒品行為依最高級別毒品之
    法定刑加重處罰，主要係以目前毒品查緝實務，施用混合毒
    品之型態日益繁多，且因混合毒品之成分複雜，施用後所造
    成之危險性及致死率均高於施用單一種類者，為加強遏止混
    合毒品之擴散，故予加重其刑。顯然立法者認為在行為人混
    合多種毒品而成新興毒品之情形時，由於產生之新興毒品效
    用更強或更便於施用（如以錠劑或咖啡包等），施用者往往
    在無知情況下濫行使用，更易造成毒品之擴散，並增加使用
    者之危險性，故應針對此等混合型態之新興毒品製造、運輸
    、販賣等行為加重刑責，以遏止混合型新興毒品之氾濫（最
    高法院110年度台上字第521、4126號判決意旨參照）。又由
    該新增規定於立法理由中已敘明：「本條第3項所稱之混合
    ，係指將二種以上之毒品摻雜調合，無從區分而言（如置於
    同一包裝）。依目前毒品查緝實務，施用混合毒品之型態日
    益繁多，且因混合毒品之成分複雜，施用後所造成之危險性
    及致死率均高於施用單一種類者，為加強遏止混合毒品之擴
    散，爰增訂第3項，……另本項係屬分則之加重，為另一獨立
    之犯罪型態，如其混合二種以上毒品屬不同級別，應依最高
    級別毒品所定之法定刑，並加重其刑至二分之一，例如販賣
    混合第三級及第四級毒品者，依販賣第三級毒品之法定刑處
    斷，並加重其刑至二分之一；如屬同一級別者，因無從比較
    高低級別，則依各該級別毒品所定之法定刑，加重其刑至二
    分之一」等語，可知立法者係將犯毒品危害防制條例第4條
    至第8條之罪而有混合二種以上毒品之情形，予以結合成另
    一獨立犯罪類型，以與單一種類毒品之犯罪類型區別，並予
    以加重其刑，屬「刑法分則之加重」。本案被告所販賣之毒
    品，含有第三級毒品及第四級毒品成分，係混合二種以上毒
    品之情形，且被告為本案販賣毒品犯行時，毒品危害防制條
    例第9條第3項規定業已施行，自有該規定之適用。
二、核被告所為，係犯毒品危害防制條例第9條第3項、第4條第6
    項、第3項、第4項之販賣第三級毒品而混合二種以上之毒品
    未遂罪。被告持有第三級毒品純質淨重達5公克以上之低度
    行為，為其販賣未遂之高度行為所吸收，不另論罪，起訴書
    認為應分論併罰，容有誤會，附此敘明。
肆、刑之加重或減輕：
一、本案被告所販賣之毒品，含有第三級毒品及第四級毒品成分
    ，係混合二種以上毒品之情形，有如前述，應依毒品危害防
    制條例第9條第3項之規定，除適用其中最高級別即販賣第三
    級毒品之法定刑外，並加重其刑。
二、被告已著手販賣第三級毒品而混合二種以上之毒品犯行之實
    施，然因佯裝為買家之員警自始欠缺購毒真意而不遂，為未
    遂犯，爰依刑法第25條第2項規定，按既遂犯之刑度減輕其
    刑，並依法先加重後減輕之。
三、按「犯第4條至第8條、第10條或第11條之罪，供出毒品來源
    ，因而查獲其他正犯或共犯者，減輕或免除其刑」，毒品危
    害防制條例第17條第1項定有明文。查本案檢警於偵辦後並
    未因被告之供述而查獲其他正犯或共犯，此有苗栗地檢署11
    0年4月15日苗檢鑫宙110偵1289字第1109008148號函（見原
    審卷第49頁）、苗栗縣警察局大湖分局110年4月22日湖警偵
    字第1100005282號函暨函附相關筆錄（見原審卷第71至85頁
    ）在卷可稽，足見檢警並無因被告之供述而查獲其他正犯或
    共犯之情形，尚無從依毒品危害防制條例第17條第1項規定
    減輕其刑，併此敘明。
四、次按「犯第4條至第8條之罪於偵查及歷次審判中均自白者，
    減輕其刑」，毒品危害防制條例第17條第2項定有明文。該
    規定之立法理由已敘明：「規範目的原在於使犯第4條至第8
    條之毒品案件之刑事訴訟程序儘早確定，並鼓勵被告自白認
    罪，以開啟其自新之路，故對犯前述罪之毒品之被告，於偵
    查及審判中均自白者，採行寬厚之刑事政策，而為應減輕其
    刑之規定」、「所謂歷次審判中均自白，係指歷次事實審審
    級（包括更審、再審或非常上訴後之更為審判程序），且於
    各該審級中，於法官宣示最後言詞辯論終結時，被告為自白
    之陳述而言」、「被告於偵查中及於一審審理中自白，僅被
    告上訴且於二審審理中否認犯罪，因不符合第2項所定『歷次
    審判中均自白』之減刑要件，法院自應撤銷原判決另行改判
    」等立法意旨。查被告就本案販賣毒品犯行，雖已於偵查中
    及原審審理時坦承不諱，然被告於本院審理時否認販賣毒品
    ，有如前述，已非「歷次審判中均自白」，核與毒品危害防
    制條例第17條第2項之要件不符，依前揭說明，自無從依該
    規定減輕其刑，併予敘明。
五、另按刑法第59條規定之酌量減輕其刑，必須犯罪另有特殊之
     原因與環境，在客觀上足以引起一般同情，認為即使予以
    宣 告法定最低度刑，猶嫌過重者，始有其適用。此所謂法
    定最 低度刑，固包括法定最低本刑；惟遇有其他法定減輕
    之事由 者，則應係指適用其他法定減輕事由減輕其刑後之
    最低度刑 而言。倘被告別有法定減輕事由者，應先適用法
    定減輕事由 減輕其刑後，猶認其犯罪之情狀顯可憫恕，即
    使科以該減輕後之最低度刑仍嫌過重者，始得適用刑法第59
    條規定酌量減 輕其刑。本案被告係犯毒品危害防制條例第9
    條第3項、第4條第6項、第3項、第4項之販賣第三級毒品而
    混合二種以上之毒品未遂罪，依毒品危害防制條例第9條第3
    項規定加重其刑後之最輕本刑為有期徒刑7年1月，須於經適
    用刑法第25條第2項規定減輕其刑後（最低度刑為3年7月）
    ，尤嫌過重時，始有刑法第59條適用之餘地，經衡酌被告販
    賣混合二種以上之毒品，戕害購毒者身心健康，助長毒品流
    通，危害社會治安，惡性非輕，且為警查獲之毒品數量不少
    ，復於本院審理時否認販賣毒品，衡諸社會一般人客觀標準
    ，尚難謂就其所犯販賣第三級毒品而混合二種以上之毒品未
    遂罪，於適用刑法第25條第2項規定減輕其刑後，仍有過重
    而情堪憫恕之情形，無適用刑法第59條規定之餘地，亦併予
    說明。
伍、撤銷改判之說明：
一、原審就被告上開販賣第三級毒品而混合二種以上之毒品未遂
    罪犯行，認罪證明確，予以論罪科刑，固非無見。惟查：被
    告就本案販賣毒品犯行，於本院審理時否認販賣毒品，不符
    合毒品危害防制條例第17條第2項所定「歷次審判中均自白
    」之要件，無從依該規定減輕其刑，有如前述。是被告執前
    詞否認上開販賣毒品犯罪，雖無理由（被告所辯不足採之理
    由，業如前述），惟原判決既有上開可議之處，自屬無可維
    持，應由本院將原判決撤銷改判。
二、爰審酌被告明知毒品對人體危害之鉅，足以造成施用者生理
     成癮性及心理依賴性，導致精神障礙與性格異常，甚至造
    成 生命危險，嚴重戕害國人身體健康，且混合二種以上之
    毒品，施用後之危害更甚單一種類毒品，竟漠視法律禁止販
    賣毒品之規定，實施前揭販賣混合第三、四級毒品之犯行，
    所生危害非輕；並考量被告販賣毒品之數量及金額、販賣次
    數僅1次、販賣對象僅1人，被告於本院審理時雖否認販賣毒
    品，但於偵查及原審審理時均坦承不諱之犯後態度；兼衡被
    告自陳為國中畢業或高職肄業之智識程度，之前從事版模工
    作及需扶養父母之家庭與經濟生活狀況（見本院卷第134頁
    ；原審卷第99頁）等一切情狀，量處如主文第2項所示之刑
    。 
三、本案雖僅被告提起上訴（檢察官未提起上訴），然因被告就
    本案販賣毒品犯行，於本院審理時否認販賣毒品，不符合毒
    品危害防制條例第17條第2項所定「歷次審判中均自白」之
    要件，無從依該規定減輕其刑，有如前述，故原判決依毒品
    危害防制條例第17條第2項減輕其刑，即屬有誤，而有適用
    法條不當之情形，是本院因而撤銷改判，依刑事訴訟法第37
    0條第1項但書之規定，自無不利益變更禁止原則之適用，併
    此指明。 
陸、沒收與否之說明：
一、扣案之如附表所示毒品：
  ㈠按違禁物，不問屬於犯罪行為人與否，沒收之，刑法第38條
    第1項定有明文。又毒品危害防制條例第18條第1項後段規定
    查獲之第三、四級毒品，無正當理由而擅自持有者，沒入銷
    燬之；此應沒入銷燬之毒品，專指查獲施用或持有（未成罪
    ）之第三、四級毒品而言；倘屬同條例相關法條明文規定 
    處罰之犯罪行為，即非該條項應依行政程序沒入銷燬之範圍
     ；再同條例對於查獲之製造、運輸、販賣、意圖販賣而持
    有 、以非法方法使人施用、引誘他人施用及轉讓、持有一
    定數 量以上第三、四級毒品之沒收，並無特別規定，如其
    行為已 構成犯罪，則該毒品即屬不受法律保護之違禁物，
    應回歸刑 法之適用，依刑法第38條第1項之規定沒收之（最
    高法院109年度台上字第1301號判決意旨參照）。
　㈡查扣案如附表所示之物，經送鑑定結果，分別檢出如附表所
    示之第三、四級毒品成分，此有衛生福利部草屯療養院鑑驗
    書在卷可憑（見偵1289卷第153至161頁），且數量合計逾20
    0多包，顯非供自己施用，堪認均係被告供販賣或預備販賣
    之第三、四級毒品，依前揭說明，核屬違禁物，均應依刑法
    第38條第1項之規定宣告沒收。至鑑定用罄部分，既已滅失
    ，爰不另宣告沒收。另盛裝上開毒品包裝袋，因其上所殘留
    之毒品難以析離，且無析離之實益與必要，應視同毒品，均
    應併予沒收之。
二、扣案之蘋果廠牌紅色行動電話1支：
　㈠按犯毒品危害防制條例第4條之罪者，其供犯罪所用之物，不
    問屬於犯罪行為人與否，均沒收之，毒品危害防制條例第19
    條第1項定有明文。
　㈡查扣案蘋果廠牌紅色行動電話1支（含門號0000000000號SIM 
    卡1枚，IMEI：000000000000000號），係被告所有且供本案
    聯絡交付毒品所使用之物，此據被告供述在卷（見原審卷第
    22至23、95至96頁），應依毒品危害防制條例第19條第1項
    規定，宣告沒收之。
三、至於：①警方查扣之其餘2支蘋果廠牌行動電話（見偵1289卷
    第53、78頁），依被告所述，均與被告本案犯行無關（見原
    審卷第96頁），卷內亦無證據可資證明與被告本案犯行有關
    ，自無從併予宣告沒收。②被告就本案販賣毒品未遂犯行，
    因尚未實際收取價金，並無犯罪所得，自毋庸諭知沒收，均
    附此敘明。　
據上論結，應依刑事訴訟法第369條第1項前段、第364條、第299
條第1項前段，毒品危害防制條例第9條第3項、第4條第6項、第3
項、第4項、第19條第1項，刑法第11條、第25條第2項、第38條
第1項判決如主文。
本案經檢察官韓茂山提起公訴，檢察官甲○○到庭執行職務。
中　　華　　民　　國　　110 　年　　9 　　月　　16　　日
                  刑事第四庭    審判長法　官  蔡名曜
                                      法　官  邱鼎文
                                      法　官  黃玉琪
以上正本證明與原本無異。
如不服本判決應於收受送達後20日內向本院提出上訴書狀，其未
敍述上訴理由者，並得於提起上訴後20日內向本院補提理由書(
均須按他造當事人之人數附繕本)「切勿逕送上級法院」。因疫
情而遲誤不變期間，得向法院聲請回復原狀。
 
                                     書記官  林姿妤

中　　華　　民　　國　　110 　年　　9 　　月　　16　　日
附錄論罪科刑法條全文：
毒品危害防制條例第4條
製造、運輸、販賣第一級毒品者，處死刑或無期徒刑；處無期徒
刑者，得併科新臺幣3千萬元以下罰金。
製造、運輸、販賣第二級毒品者，處無期徒刑或10年以上有期徒
刑，得併科新臺幣1千5百萬元以下罰金。
製造、運輸、販賣第三級毒品者，處7年以上有期徒刑，得併科
新臺幣1千萬元以下罰金。
製造、運輸、販賣第四級毒品者，處5年以上12年以下有期徒刑
，得併科新臺幣5百萬元以下罰金。
製造、運輸、販賣專供製造或施用毒品之器具者，處1年以上7年
以下有期徒刑，得併科新臺幣150萬元以下罰金。
前五項之未遂犯罰之。
毒品危害防制條例第9條
成年人對未成年人販賣毒品或犯前三條之罪者，依各該條項規定
加重其刑至二分之一。
明知為懷胎婦女而對之販賣毒品或犯前三條之罪者，亦同。
犯前五條之罪而混合二種以上之毒品者，適用其中最高級別毒品
之法定刑，並加重其刑至二分之一。
附表：
編號 品名、數量、型態 鑑定結果 1 「ABSOLUT VODKA」（內含黃色液體）19包 1.檢出第三級毒品4-甲基甲基卡西酮，純度為1.1％。 2.檢出第三級毒品甲基-N,N-二甲基卡西酮，估算純度小於1％。 3.檢出第四級毒品硝西泮，估算純度小於1％。 4.推估驗前總淨重426.6357公克，其中，第三級毒品4-甲基甲基卡西酮之純質淨重為4.6930公克。 2 「芬迖」（內含淡橙色粉末）150包 1.檢出為第三級毒品4-甲基甲基卡西酮，檢出純度為1.9％。 2.檢出第三級毒品甲基-N,N-二甲基卡西酮，估算純度小於1％。 3.檢出第四級毒品硝西泮，估算純度小於1％。 4.推估驗前總淨重1052.4522公克，其中，第三級毒品4-甲基甲基卡西酮之純質淨重為19.9966公克。 3 「Red Bull」（內含粉紅色粉末）51包 1.檢出第三級毒品4-甲基甲基卡西酮，純度為2.2％。 2.檢出第三級毒品甲基-N,N-二甲基卡西酮，估算純度小於1％。 3.檢出第四級毒品硝西泮，估算純度小於1％。 4.推估驗前總淨重359.6431公克，其中，第三級毒品4-甲基甲基卡西酮之純質淨重為7.9121公克。 4 「MOSCHINO」（內含淡綠色粉末）1包 1.檢出第三級毒品4-甲基甲基卡西酮，純度為5.4％。 2.檢出第三級毒品甲基-N,N-二甲基卡西酮，估算純度小於1％。 3.檢出第三級毒品芬納西泮，估算純度小於1％。 4.驗前淨重3.4796公克，其中，第三級毒品4-甲基甲基卡西酮純質淨重為0.1879公克。 5 愷他命（晶體）1包 1.檢出第三級毒品愷他命，純度為99％。 2.驗前淨重0.9487克，純質淨重為0.9392公克。